【裁判字號】    99,易,862
【裁判日期】    990507
【裁判案由】    賭博
【裁判全文】
臺灣板橋地方法院刑事判決               99年度易字第862號
公  訴  人  臺灣板橋地方法院檢察署檢察官
被      告  丁○○
            甲○○
            乙○○
            丙○○
上列被告因賭博案件，經檢察官提起公訴（99年度偵字第4155號
），嗣因被告就被訴事實為有罪之陳述，本院經聽取當事人之意
見後，改依簡式審判程序進行，判決如下：
    主  文
丁○○共同犯圖利聚眾賭博罪，處有期徒刑陸月，如易科罰金，
以新臺幣壹仟元折算壹日。扣案如附表所示之物，均沒收。
甲○○共同犯圖利聚眾賭博罪，累犯，處有期徒刑肆月，如易科
罰金，以新臺幣壹仟元折算壹日。扣案如附表所示之物，均沒收
。
乙○○、丙○○共同犯圖利聚眾賭博罪，各處有期徒刑參月，
如易科罰金，均以新臺幣壹仟元折算壹日。扣案如附表所示之物
，均沒收。
    事  實
一、甲○○前因賭博案件，經本院以94年度簡字第1297號判處有
    期徒刑6 月確定，嗣於民國94年6 月20日易科罰金執行完畢
    。詎仍不知悔改，丁○○以每月租金新臺幣（下同）6,000
    元之代價，向不知情之胡黃秀緣承租臺北縣板橋市○○街19
    2 巷16弄26號及旁邊附屬鐵皮屋供作經營流動性賭場使用，
    自98年10月間某日起，即基於意圖營利而提供賭博場所之犯
    意，聚集不特定賭客在上開場所內賭博財物，而由賭客輪流
    作莊；丁○○復以日薪1,000 元至2,000 元之代價，分別自
    98 年12 月間某日起，僱用乙○○負責發牌及收取抽頭金、
    丙○○負責記帳；99年1 月19日起，僱用甲○○負責帶班及
    場務工作，丁○○並自渠等受僱用之時起，分別與其等共同
    基於意圖營利提供賭博場所及聚眾賭博之集合犯意聯絡，在
    上址場所內，提供其所有麻將、骰子作為賭具，並在上址裝
    設監視器鏡頭4 個及監視器螢幕2 臺及監視器主機1 臺俾供
    躲避檢警查緝使用，聚集不特定賭客在上開場所內賭博財物
    ，而由賭客輪流作莊，以每人所持2 支麻將筒子與莊家比大
    小決定輸贏，點數大者贏得下注之同等金額，反之則歸莊家
    所有，贏家每贏得300 元，須給付丁○○10元之抽頭金，以
    此類推，而共同以此方式牟利。嗣於99年1 月20日17時許，
    適有賭客林慶雄、梁進發、汪俊富、丁瑄浩、陳政則、鍾滌
    珊、蔡清松、阮棠春、朱國泰、許自欽、劉啟文、陳麗春、
    楊美珠、林玉霞、林美華、劉玲兒、周燕飛、劉愛蓮、魏秋
    蘭、應賽飛、沃兆青、張云燕、柳素琴、丁雅君、陳清珠、
    黃愛芬、葉文琴、李秀清、趙秀珠、馬桂英、郁飛桃、黃麗
    玲、楊黃塗剩、蔡桂英、涂靜雯、陳玉美、郭秀蘭、何阿嬌
    、劉貴香、黃玉花、張林玉英、許黃秀琴、唐郁庭、宋幼玲
    、張北燕等人（所涉違反社會秩序維護法部分，另由警察機
    關依法處理）在上址賭博財物，為警持本院核發之搜索票前
    往搜索時查獲，並當場扣得林慶雄等賭客身上之賭資共53萬
    6,600 元，及如附表所示丁○○所有供本件聚眾賭博行為所
    用及所得之物。
二、案經臺北縣政府警察局移送臺灣板橋地方法院檢察署檢察官
    偵查起訴。
    理  由
一、本件被告4 人所犯係死刑、無期徒刑、最輕本刑為3 年以上
    有期徒刑以外之罪，其等於本院準備程序中就被訴事實為有
    罪之陳述，經告知被告簡式審判程序之旨，並聽取檢察官及
    被告之意見後，本院裁定進行簡式審判程序審理，合先敘明
    。
二、上開犯罪事實，業經被告4 人於本院審理中坦承不諱，核與
    證人即賭客林慶雄等人於警詢所證述之情節相符，並有現場
    勘查照片16張、臺北縣政府警察局搜索、扣押筆錄、扣押物
    品目錄表等附卷可稽，復有扣案如附表所示之物可憑，足認
    被告4 人上開自白，核與事實相符，堪以採信，故本件事證
    明確，應依法論科。
三、核被告4 人所為，均係犯刑法第268 條前段之意圖營利供給
    賭博場所罪，及同條後段之意圖營利聚眾賭博罪。被告4 人
    就上開犯行間，有犯意聯絡及行為分擔，為共同正犯。按立
    法者針對特定刑罰規範之構成要件，已預設該犯罪行為之本
    質係持續實行之複數行為，具備反覆、延續之行為特徵，而
    將之總括或擬制為一個構成要件之集合犯行為，因其刑法評
    價上為構成要件之行為單數，認應僅成立一罪。則行為人基
    於概括之犯意，在密切接近之一定時、地持續實行之複次行
    為，倘依社會通念，於客觀上認為符合一個反覆、延續性之
    行為觀念者，於刑法評價上，即應僅成立一罪，學理上所稱
    「集合犯」之職業性、營業性或收集性等具有重複特質之犯
    罪均屬之，例如經營、從事業務、收集、販賣、製造、散佈
    等行為概念者是。是被告丁○○、甲○○、乙○○、丙○○
    自98年10月間某日起、或其等受僱時起迄99年1 月20日止之
    提供賭博場所及聚眾賭博以營利之營業性行為，係在密集期
    間內以相同之方式持續進行，未曾間斷，是被告4 人此多次
    共同提供賭博場所、聚眾賭博之犯行，即具有反覆、延續實
    行之特徵，從而在行為概念上，縱有多次犯行，仍應評價認
    係包括一罪之集合犯，應認各僅成立一營利供給賭博場所、
    營利聚眾賭博罪。被告4 人係以一行為同時觸犯上開2 罪名
    ，為想像競合犯，應依刑法第55條規定，依情節較重之刑法
    第268 條後段意圖營利聚眾賭博罪處斷；又被告甲○○有如
    前開事實欄所載之犯罪科刑及執行紀錄，此有臺灣高等法院
    被告前案紀錄表1 份在卷可稽，於94年6 月20日受徒刑之執
    行完畢後，5 年以內故意再犯本件有期徒刑以上之罪，係為
    累犯，應依刑法第47條第1 項之規定，加重其刑。
四、爰審酌被告4 人共同意圖營利提供賭博場所及聚眾賭博，對
    於社會善良秩序影響非輕，並助長人民以僥倖心態獲取財物
    之風氣，犯罪動機實有可議，被告丁○○、甲○○均曾有賭
    博之前科，有臺灣高等法院被告前案紀錄表在卷可考，竟不
    思悔改，再為本件犯行，惟念及其等犯後均坦承犯行，態度
    尚佳，兼衡本案被告丁○○居於主導地位，被告甲○○、乙○○、丙○○均僅係受僱人，及其等從事本件犯行之期間、
    所得等一切情狀，分別量處如主文所示之刑，並諭知易科罰
    金之折算標準。扣案如附表所示之抽頭金19萬7,210 元、麻
    將40顆、骰子70顆、賭客下注代號夾400 個、裝家記號牌1
    個、計算機3 臺、賭客聯絡電話簿1 本、帳單2 張、警方偵
    防車號1 張、帳冊1 本及7 張、麻將筒子3 副、無線電對講
    機4 臺、監視器鏡頭4 個、監視器螢幕2 臺、主機1 臺、房
    屋租賃契約書1 本、賭桌1 桌等物，均係被告丁○○所有，
    分別供其等犯罪所用，抽頭金部分則為犯罪所得之物，業據
    被告4 人於本院審理中供承明確，爰各依刑法第38條第1 項
    第2 款、第3 款規定及共犯責任共同原理宣告沒收；至現場
    賭客身上所扣得之現金共53萬6,600 元，係各別賭客所有之
    物，此部分應依社會秩序維護法處理，爰不併予宣告沒收，
    附此敘明。
據上論斷，應依刑事訴訟法第273 條之1 第1 項、第299 條第1
項前段，刑法第28條、第268 條、第55條、第47條第1 項、第41
條第1 項前段、第38條第1 項第2 款、第3 款，刑法施行法第1
條之1 ，判決如主文。
本案經檢察官陳旭華到庭執行職務。
中    華    民    國    99    年    5    月     7    日
                  刑事第十庭  法  官 鄭凱文
以上正本證明與原本無異。
如不服本判決應於收受本判決後10日內向本院提出上訴書狀，並
應敘述具體理由，如未敘述上訴理由者，應於上訴期間屆滿後20
日內補提理由書狀於本院（均須按他造當事人之人數附繕本）「
切勿逕送上級法院」。
                              書記官 陳筱惠
中    華    民    國    99    年    5     月    7     日
附表：應沒收之扣案物品
┌──┬───────────────────┬───────┐
│編號│ 品                                名 │ 數量    單位 │
├──┼───────────────────┼───────┤
│ 1  │抽頭金                                │19萬7,210元   │
├──┼───────────────────┼───────┤
│ 2  │麻將                                  │40        顆  │
├──┼───────────────────┼───────┤
│ 3  │骰子                                  │70        顆  │
├──┼───────────────────┼───────┤
│ 4  │賭客下注代號夾                        │400       個  │
├──┼───────────────────┼───────┤
│ 5  │裝家記號牌                            │1         個  │
├──┼───────────────────┼───────┤
│ 6  │計算機                                │3         台  │
├──┼───────────────────┼───────┤
│ 7  │賭客聯絡電話簿                        │1         本  │
├──┼───────────────────┼───────┤
│ 8  │帳單                                  │2         張  │
├──┼───────────────────┼───────┤
│ 9  │警方偵防車號                          │1         張  │
├──┼───────────────────┼───────┤
│ 10 │帳冊                                  │1 本及7張     │
├──┼───────────────────┼───────┤
│ 11 │麻將筒子                              │3         副  │
├──┼───────────────────┼───────┤
│ 12 │無線電對講機                          │4         台  │
├──┼───────────────────┼───────┤
│ 13 │監視器鏡頭                            │4         個  │
├──┼───────────────────┼───────┤
│ 14 │監視器螢幕                            │2         台  │
├──┼───────────────────┼───────┤
│ 15 │主機                                  │1         台  │
├──┼───────────────────┼───────┤
│ 16 │房屋租賃契約書                        │1         本  │
├──┼───────────────────┼───────┤
│ 17 │賭桌                                  │1         桌  │
└──┴───────────────────┴───────┘
附錄本案論罪科刑法條全文：
刑法第268條：
意圖營利，供給賭博場所或聚眾賭博者，處3年以下有期徒刑，
得併科3千元以下罰金。

司法院資訊處製作；財團法人民間司法改革基金會備份。
